# 存货换10%股权的会计处理

提问人：zhs7403 时间：2017-03-28 18:37:35
企业以 1000 元存货换10%股权（三无投资）, dr AFS 1000 cr 收入 1000 cr vat 170. 这里vat是计入AFS里面还是单独走损益？ 因为22 要求AFS初始是公允价值计量，那么这个vat是否包括到afs里面？ 此类交换一般会评估值，这个评估师按说不含vat 170还有如果存货同控100%股权，是否按照 2 号 5 条的（一）,是否存货不走收入，即账面转？

回答人：chenyiwei
1 、我理解对AFS应以公允价值计量，如果所确认的收入和销项税额之和超出了AFS的公允价值，则差额计入当期损益。 2 、如果以存货作为同一控制下合并的对价，则按账面价值转出，不确认损益和公允价值。